【裁判字號】    89,再,34
【裁判日期】    890530
【裁判案由】    給付工程款
【裁判全文】
臺灣高等法院民事判決                              八十九年度再字第三十四號
      再審原告    甲○○
                              .
                              .
      再審被告    建頂企業有限公司  設台北市○○○路○段九二號三樓
      法定代理人  王萬成      .
右當事人間給付工程款事件，再審原告對於中華民國八十九年三月二十九日本院八十
七年度上字第六二一號第二審確定判決，提起再審之訴，本院判決如左：
      主    文
再審之訴駁回。
再審訴訟費用由再審原告負擔。
    事      實
甲、再審原告方面：
壹、聲明：
一、原確定判決廢棄。
二、第一審、第二審訴訟費用均由再審被告負擔。
貳、陳述：
本件確定判決依再審被告同業臺北市室內設計商業同業公會鑑定報告，認定再審被告
公司確有依圖施工，惟查：
一、該鑑定單位鑑定草率不公。
二、第二次估價單係因再審原告認第一次估價單估價太高，要求再審被告重新提出，
    絕非如再審被告所稱係因再審原告變更工程所致，再審被告所提出之單據除經再
    審原告代表簽字確認者外，均為再審被告單方製作之估價單，無法證明已經再審
    原告同意，再審原告並未就工程之單價總額默示同意。
三、本件工程延遲並非如再審被告所謂係因再審原告追加變更工程所致，本件確定判
    決竟判認再審被告應完工期限自因再審原告復為工程之追加而順延，此應為再審
    原告所明知且同意，顯然非有理由。
乙、再審被告方面：未提任何書狀為聲明、陳述。
    理      由
一、按再審之訴顯無再審理由者，得不經言詞辯論，以判決駁回之，民事訴訟法第五
    百零二條第二項定有明文。次按「有左列各款情形之一者，得以再審之訴對於確
    定終局判決聲明不服。但當事人已依上訴主張其事由或知其事由而不為主張者，
    不在此限：一、適用法規顯有錯誤者。二、判決理由與主文顯有矛盾者。三、判
    決法院之組織不合法者。四、依法律或裁判應迴避之法官參與裁判者。五、當事
    人於訴訟未經合法代理者。六、當事人知他造之住、居所，指為所在不明而與涉
    訟者。但他造已承認其訴訟程序者，不在此限。七、參與裁判之法官關於該訴訟
    違背職務犯刑事上之罪者。八、當事人之代理人或他造或其代理人關於該訴訟有
    刑事上應罰之行為，影響於判決者。九、為判決基礎之證物係偽造或變造者。十
    、證人、鑑定人或通譯就為判決基礎之證言、鑑定或通譯為虛偽陳述者。十一、
    為判決基礎之民事或刑事判決及其他裁判或行政處分，依其後之確定裁判或行政
    處分已變更者。十二、當事人發見就同一訴訟標的在前已有確定判決或和解、調
    解或得使用該判決或和解、調解者。十三、當事人發見未經斟酌之證物或得使用
    該證物者。但以如經斟酌可受較有利益之裁判者為限。前項第七款至第十款情形
    ，以宣告有罪之判決已確定，或其刑事訴訟不能開始或續行非因證據不足者為限
    ，得提起再審之訴。」、「依第四百六十六條不得上訴於第三審法院之事件，除
    前條規定外，其經第二審確定之判決，如就足影響於判決之重要證物，漏未斟酌
    者，亦得提起再審之訴。」民事訴訟法第四百九十六條、第四百九十七條亦有明
    文。查再審原告提起本件再審之訴，僅對前訴訟程序法院就證據取捨及事實認定
    之職權行使，加以指摘，所指各點均與前引再審理由不符，是其提起本件再審之
    訴顯無再審理由，爰不經言詞辯論逕以判決駁回之。
二、依民事訴訟法第五百零二條第二項、第七十八條，判決如主文。
中      華      民      國    八十九    年      五      月     三十     日
                                民事第八庭
                                    審判長法  官  鄭  三  源
                                          法  官  黃  豐  澤
                                          法  官  王  淇  梓
右正本係照原本作成。
不得上訴。
中      華      民      國    八十九    年      六      月      一      日
                                          書記官  吳  素  雲


司法院資訊處製作；財團法人民間司法改革基金會備份。
